【裁判字號】    92,交聲,158
【裁判日期】    920829
【裁判案由】    聲明異議
【裁判全文】
臺灣嘉義地方法院交通事件裁定                    九十二年度交聲字第一五八號
    原處分機關  交通部公路總局嘉義區監理所
    異  議  人
    即受處分人  甲○○○○食品有限公司
    代  表  人  莊榮讚
右列異議人因違反道路交通管理處罰條例案件，對於交通部公路局嘉義區監理所於九
十二年六月九日所為之處分（原處分案號：嘉監裁字第裁70-Z00000000號），聲明異
議，本院裁定如左：
    主  文
異議駁回。
    理  由
一、按汽車號牌每車兩面，應正面懸掛固定於車輛前後端之明顯適當位置，道路交通
    安全規則第十一條第一項第一款定有明文。次按汽車已領有號牌而未懸掛或不依
    指定位置懸掛者，處汽車所有人新臺幣（下同）三千六百元以上七千二百元以下
    罰鍰，並吊銷其牌照，道路交通管理處罰條例第十二條第一項第七款、第二項亦
    定有明文。
二、本件受處分人即異議人甲○○○○食品有限公司所有Ｋ２－２９８號自大貨車，
    於民國九十二年四月十九日十四時五分行經國道三號７２Ｋ北上處，因「未依規
    定懸掛號牌行駛公路（置於前玻璃）」，為國道公路警察局第六分隊龍潭分隊依
    違反道路交通管理處罰條例第十二條第一項第七款規定，以公警局交字第Ｚ00
    000000號違規通知單舉發，嗣受處分人於應到案日期前向原處分機關交通
    部公路總局嘉義區監理所提出申訴，經原處分機關向舉發單位即國道公路警察局
    第六分隊查證結果，仍認受處分人有前開違規情事，原處分機關乃依道路交通管
    理處罰條例第十二條第一項第七款、第二項之規定，以嘉監裁字第裁７０－Ｚ0
    0000000號裁決書裁處受處分人新台幣三千六百元罰鍰，並吊扣其牌照。
三、經查，異議人固不否認上開大貨車之前牌照未懸掛於前保險桿而置放於前玻璃處
    之事實，惟否認有何違規情事，辯稱：號牌未懸掛於保險桿上而置於前玻璃，係
    因保險桿撞毀，嚴重扭曲，需換新料方可懸掛號牌，而廠商保險桿缺貨，一時間
    無法換上新的保險桿，又適逢公司營運大月，為求公司繼續正常營運，才將牌號
    放置於前玻璃處，由司機朱福來繼續駕駛，又本件為臨時狀況，牌號放置於前玻
    璃處實不得已，惟放置於車前玻璃處應不至無法辨識云云。然查，「保險桿嚴重
    扭曲，需換新料方可懸掛號牌」等情，經本院向裁罰單位查證，回函略謂：（值
    勤員警）目睹該車於九十二年四月十九日十四時五分許，行經國道三號公路北向
    七十二公里處，因未依規定懸掛前號牌（置於車內前擋風玻璃處）行駛公路，經
    警依法攔停稽查，當時「該車前保險桿雖有故障，惟不影響號牌之懸掛」‧‧‧
    ，此有九十二年八月七日內政部警政署國道公路警察局第六警隊公警國六交訴字
    第０９２０００３９３３號函在卷可稽，顯見異議人上開所辯，應係推卸之詞，
    不足採信。又異議人事前即明知號牌應懸掛於車輛保險桿位置，既已知該面「Ｋ
    ２－２９８」號牌已掉落，即應設法將號牌固定或將保險桿修復鎖上號牌再行行
    駛，而在修復完竣正面懸掛號牌於車輛前端之前，縱號牌置於車前玻璃處，該輛
    自用大貨車仍屬不得在道路上行駛之車輛。且汽機車號牌應依規定懸掛，有交通
    安全與行車管制上之考量，異議人自發車啟程至經警查獲之國道三號７２Ｋ北上
    處，已行使甚長遠之距離，對於交通安全與警政單位關於道路行車狀況之管制，
    已有危害，據此堪認受處分人違規事證已臻明確，原處分機關依道路交通管理處
    罰條例第十二條第一項第七款、第二項之規定，裁處罰鍰新台幣三千六百元並吊
    扣其牌照，依法難謂不當。是本件聲明異議為無理由，應予駁回。
四、據上論結，應依道路交通案件處理辦法第十九條，裁定如主文。
中      華      民      國    九十二    年      八      月    二十九    日
                            臺灣嘉義地方法院交通法庭
                                法  官  許兆慶
右為正本，係照原本作成，證明與原本無異。
如不服本裁定，應於送達後五日內，向本院提出抗告狀。
中      華      民      國    九十二    年      八      月    二十九    日
                                書記官  洪麗惠


司法院資訊處製作；財團法人民間司法改革基金會備份。
